臺灣新北地方法院三重簡易庭小額民事判決
                        　　　　　 110年度重小字第3138號

原　　　告　許續薰　
被　　　告　陳宗奕　

上列當事人間請求刑事附帶民事侵權行為損害賠償事件，經本院
刑事庭以110 年度簡附民字第59號裁定移送而來，本院於民國11
0 年11月1 日言詞辯論終結，判決如下：
    主  　　文
一、被告應給付原告新臺幣45,000元，及自民國110 年3 月25日
    起至清償日止，按年息5 ％計算之利息。
二、本判決得假執行。
　　事實及理由要領
一、原告主張：被告於民國109 年6 月24日16時40分許，在新北
    市○○區○○街000 巷0 號2 樓原告住處，見該處逃生窗未
    上鎖，竟意圖為自己不法之所有，乘四下無人之際，侵入該
    住處內，徒手竊取原告所有置放在房間內之薪資袋4 只（其
    中2 只內有現金新臺幣【下同】15,000元、3 萬元），得手
    後隨即騎乘車牌號碼000-000 號■U通重型機車逃離現場，致
    原告因　此受有損害。爰依侵權行為損害賠償之法律關係提
    起本件訴訟，並聲明：被告應給付原告45,000元，及自起訴
    狀繕本送達翌日起至清償日止，按年息5 ％計算之利息。
二、被告則坦承確有竊取原告之金錢，有意願賠償但須待伊120年
　　出監等語。
三、按因故意或過失，不法侵害他人之權利者，負損害賠償責任
    。故意以背於善良風俗之方法，加損害於他人者亦同。民法
    第184 條第1 項定有明文。經查，原告主張之上開事實，業
　　據本院110 年度簡字第1045號刑事案件判被告犯侵入住宅竊
    盜罪，處有期徒刑6 月確定，並經本院核閱上開刑事案件卷
    宗無訛，且被告到庭亦承認確有為前揭竊盜行為，是原告之
    主張堪信為真實，至就被告辯稱於120 年出監後始得賠償等
    云云，尚非得拒絕給付之法律上理由，洵非可採。被告實施
    前揭竊盜行為，使原告因此受有45,000元之財產上損害，從
    而，原告依侵權行為損害賠償之法律關係，請求被告賠償原
    告45,000元，自屬有據，應予准許。
四、本件原告請求被告給付損害賠償額之債權，並無確定期限，
　　依民法第233 條第1 項、第203 條，應自被告受催告時起，
　　始負遲延責任。從而，原告依侵權行為損害賠償之法律關係
    ，請求被告賠償原告45,000元，及自刑事附帶民事起訴狀繕
    本送達被告之翌日即110 年3 月25日（110 年度簡附民字第
    59號卷第7 頁送達證書）起至清償日止，按年息5 ％計算之
    利息，為有理由。
五、本件係小額程序為被告敗訴之判決，依民事訴訟法第436 條
    之20規定，應依職權宣告假執行。
六、本件係刑事附帶民事訴訟，經刑事庭裁定移送民事庭審理事
    件，依刑事訴訟法第504 條第2 項規定，免納裁判費，亦無
    其他訴訟費用支出，故無諭知訴訟費用負擔及確定訴訟費用
　　額之必要。
中    華    民    國   110    年    11    月    18    日
　　　　　　　　　臺灣新北地方法院三重簡易庭
                      法  官  王凱俐
以上為正本係照原本作成。
對於本件判決如有不服，應於收受送達後20日內向本院提出上訴
書狀，上訴於本院合議庭，並按他造當事人之人數附具繕本。當
事人之上訴，非以判決違背法令為理由不得為之，上訴狀應記載
上訴理由，表明下列各款事項：
（一）原判決所違背之法令及其具體內容。
（二）依訴訟資料可認為原判決有違背法令之具體事實。
如未於上訴後20日內補提合法上訴理由書，法院得逕以裁定駁回
上訴。
中    華    民    國   110    年    11    月    18    日
                      書記官  林穎慧